【裁判字號】    99,易,1579
【裁判日期】    990817
【裁判案由】    竊盜
【裁判全文】
臺灣板橋地方法院刑事判決              99年度易字第1579號
公  訴  人  臺灣板橋地方法院檢察署檢察官
被      告  丙○○
上列被告因竊盜案件，經檢察官提起公訴（99年度偵字第7274號
），被告於準備程序認罪，本院以簡式審判程序判決如下：
    主  文
丙○○犯攜帶兇器毀壞門扇竊盜罪，累犯，處有期徒刑拾月。
    事實及理由
一、按除被告所犯為死刑、無期徒刑、最輕本刑為三年以上有期
    徒刑之罪或高等法院管轄第一審案件者外，於第一次審判期
    日前之準備程序進行中，被告先就被訴事實為有罪之陳述時
    ，審判長得告知被告簡式審判程序之旨，並聽取當事人、代
    理人、辯護人及輔佐人之意見後，裁定進行簡式審判程序，
    刑事訴訟法第273 條之1 第1 項定有明文。經核本件被告丙○○所犯係死刑、無期徒刑、最輕本刑為三年以上有期徒刑
    以外之罪，其於準備程序中就被訴事實為有罪之陳述，經法
    官告知簡式審判程序之旨，並聽取公訴人、被告之意見後，
    本院爰依首揭規定，裁定進行簡式審判程序，合先敘明。
二、本件犯罪事實：
    丙○○前曾於民國91年間因槍砲彈藥刀械管制條例、竊盜、
    施用毒品等案件，先後經本院以90年度訴字第2110號、91年
    度重簡字第70號等判決，各判處有期徒刑五年六月（包括罰
    金新臺幣九萬元）、一年二月、六月確定，其後上開徒刑一
    年二月、六月等部分復經減刑各減為有期徒刑七月、三月後
    ，並與上開徒刑五年六月部分更定應執行刑為六年二月，經
    與上開罰金新臺幣九萬元易服勞役之一百日接續執行後，於
    97年12月9 日縮刑期滿執行完畢。詎其猶不知悔改，復基於
    意圖為自己不法所有之犯意，於98年10月19日下午2 時7 分
    許，由其不知情之女友甲○○駕駛租得之車號8483-TH 號自
    用小客車，搭載其行經臺北縣板橋市○○○路○ 段145 巷4
    號前時，向甲○○佯稱欲找友人，請甲○○駕車停在向口等
    候，其即下車至上址4-3 號5 樓乙○○住居之頂樓加蓋房屋
    ，以其自備所持客觀上具有危險性可供兇器使用之拔釘器1
    支（未扣案，業經丙○○於犯後隨意棄置在臺北縣板橋市○
    路邊垃圾桶滅失），撬壞構成房屋大門一部之門鎖，毀壞該
    門扇後，開門侵入乙○○住居屋內（此所涉無故侵入住宅罪
    嫌部分，未經告訴），徒手竊取屋內乙○○所有之聯想廠牌
    、IBM 廠牌之筆記型電腦各1 台、SONY廠牌DSC-N2型號之數
    位相機1 台、郵局、中國信託、聯邦、中國商銀、合作金庫
    等銀行之存摺5 本、若干金飾、首飾及其姐林佳吟所有之行
    李箱、印章1 顆等財物，得手後即搭乘甲○○所駕車輛離去
    ，其後即將上開竊得之筆記型電腦、數位相機、金飾、首飾
    等財物，攜至臺北縣三重市重新橋下跳蚤市場變賣，得款約
    新臺幣（下同）5 、6 千元，供己花費殆盡，其餘上開所竊
    得之物則丟棄。嗣經乙○○於同日下午6 時許，返家時發現
    遭竊，旋即報警處理，經警調閱鄰近監視器錄影循線調查，
    因而查悉上情。案經乙○○訴由臺北縣政府警察局板橋分局
    報請臺灣板橋地方法院檢察署檢察官偵查起訴。
三、本件證據：
    (一)被告於警詢、偵查、審理時之自白、告訴人乙○○、證人
      甲○○等於警詢、偵查之證述。
    (二)卷附之監視器錄影翻拍照片、車籍查詢資料、汽車租賃契
      約書等可稽。
四、核被告上開所為，係犯刑法第321 條第1 項第2 款、第3 款
    之攜帶兇器毀壞門扇竊盜罪。又被告前曾於91年間因槍砲彈
    藥刀械管制條例、竊盜、施用毒品等案件，先後經本院以90
    年度訴字第2110號、91年度重簡字第70號等判決，各判處有
    期徒刑五年六月（包括罰金新臺幣九萬元）、一年二月、六
    月確定，其後上開徒刑一年二月、六月等部分復經減刑各減
    為有期徒刑七月、三月後，並與上開徒刑五年六月部分更定
    應執行刑為六年二月，經與上開罰金新臺幣九萬元易服勞役
    之一百日接續執行後，於97年12月9 日縮刑期滿執行完畢，
    有臺灣高等法院被告前案紀錄表在卷可稽，被告前受有期徒
    刑執行完畢後，於五年以內故意再犯本件有期徒刑以上之罪
    ，為累犯，應依刑法第47條第1 項規定，加重其刑。爰審酌
    被告正值青壯，不思依循正途賺取財物，反持客觀上具危險
    性可供兇器使用之拔釘器行竊，對社會治安及被害人安全危
    害非微，兼衡其本件各罪犯罪之動機、目的、智識程度、所
    竊得財物之價值及犯罪後之態度等一切情狀，量處如主文所
    示之刑。至被告供行竊所用之拔釘器1 支，未扣案且經被告
    棄置滅失，業經被告陳明在卷，爰不予宣告沒收，附此敘明
    。
五、依刑事訴訟法第273 條之1 第1 項、299 條第1 項前段、第
    300 條、第310 條之2 、第454 條，刑法第321 條第1 項第
    2 款、第3 款、第47條第1 項，判決如主文。
六、如不服本判決應於收受送達後十日內向本院提出上訴書狀，
    並應敘述具體理由；其未敘述上訴理由者，應於上訴期間屆
    滿後二十日內向本院補提理由書（均須按他造當事人之人數
    附繕本）「切勿逕送上級法院」。
本案經檢察官李超偉到庭執行職務
中    華    民    國    99    年    8     月    17    日
                      刑事第二庭  法  官  彭  全  曄
以上正本證明與原本無異。
                                  書記官  謝  雪  紅
中    華    民    國    99    年    8     月    17    日
附錄本案論罪科刑法條全文：刑法第321條
中華民國刑法第321條
（加重竊盜罪）
犯竊盜罪而有左列情形之一者，處 6 月以上、 5 年以下有期徒
刑：
一、於夜間侵入住宅或有人居住之建築物、船艦或隱匿其內而犯
    之者。
二、毀越門扇、牆垣或其他安全設備而犯之者。
三、攜帶兇器而犯之者。
四、結夥三人以上而犯之者。
五、乘火災、水災或其他災害之際而犯之者。
六、在車站或埠頭而犯之者。
前項之未遂犯罰之。

司法院資訊處製作；財團法人民間司法改革基金會備份。
